Yesid Mauricio Torres Suescun

DESARROLLADOR WEB FULL STACK

Desarrollador web Full Stack con experiencia en Node.js, React, Redux, SQL, y otras tecnologías clave. Cuento con un historial probado en administración de servidores Windows y Linux, virtualización, y diseño de soluciones de Datacenter y Cloud. Mi experiencia abarca también soporte tecnológico y de software, y he demostrado habilidades en la orientación al cliente, dinamismo, atención al detalle y trabajo en equipo. Me caracterizo por una alta adaptabilidad, capacidad de aprendizaje continuo y un fuerte compromiso con la mejora constante.

mautorres15@hotmail.com

+34 624 936 865

<u>Portafolio</u>

<u>LinkedIn</u>

TECNOLOGIAS

JavaScript, HTML, CSS, React, Next.JS, TailwindCSS, Redux, Node.js, Express, Postgres, Sequelize, Figma, Scrum.

EXPERIENCIA

Septiembre 2020 - Noviembre 2020

Full Stack Teaching Assistant Henry Bootcamp

- Liderazgo y Coordinación: Coordiné y guié a un grupo de 30 estudiantes en su integración y aprendizaje en el Bootcamp, logrando una tasa de finalización del 95%.
- Mentoría Técnica: Asistí en la resolución de ejercicios y promoví la colaboración grupal mediante Pair Programming, mejorando las habilidades técnicas y de trabajo en equipo de los estudiantes.
- Optimización de Procesos: Proporcioné ideas para la mejora de los procesos del Bootcamp, implementando cambios que aumentaron la permanencia de los estudiantes.

Mayo 2019 – Diciembre 2019

Consultor de Soluciones TI Nivel 2 Lattitude Corp SAS

- Gestión de Infraestructura: Administré y optimicé servidores y aplicaciones (Active Directory, VMware vSphere, vCenter Server), logrando una reducción de los tiempos de inactividad.
- Implementación de Soluciones: Implementé y administré la suite Microsoft Office 365 y soluciones de backup como servicio (BaaS) con Veeam, mejorando la seguridad de los datos tanto para los clientes como en la misma empresa.
- Cloud y Virtualización: Gestioné clusters HPE 3PAR y Simplivity, y servicios en la nube con Azure, aumentando la eficiencia operativa signifivativamente.
- Seguridad y Comunicaciones: Administré sistemas de telefonía IP y herramientas de firewall como Checkpoint, mejorando la seguridad de la red.

Mayo 2018 - Mayo 2019

Operador Centro de Operaciones NOC Lattitude Corp SAS

- Monitoreo Proactivo: Monitoreé plataformas utilizando herramientas como Orion y PRTG, gestionando alarmas y ventanas de mantenimiento, lo que resultó en una reducción crucial en incidentes críticos.
- Reporte y Análisis: Elaboré reportes de seguimiento detallados y bloqueé transacciones fraudulentas, contribuyendo a la disminución de fraudes e intentos de robo.
- Gestión de Redes Sociales: Realicé monitoreo de redes sociales y reporte del estado de integraciones, mejorando la respuesta a eventos en tiempo real.

Marzo 2014 - Julio 2016

Técnico de Soporte en Sitio Sonda de Colombia S.A.

- Mantenimiento y Reparación: Realicé mantenimiento preventivo y correctivo de más de 500 equipos de cómputo, prolongando su tiempo de funcionamiento.
- Configuración y Soporte: Configuré conexiones de redes, cuentas de correo electrónico y periféricos, con las mejores prácticas de seguridad y control.
- Gestión de Sistemas: Instalé sistemas operativos, gestioné cuentas de usuarios de red y realicé inventarios de hardware y software, aumentando la eficiencia de la gestión de activos y software.
- Seguridad de Datos: Implementé imágenes de sistemas operativos y realicé formateo y borrado seguro de discos duros, garantizando la seguridad de los datos y su fiabilidad.

EDUCACIÓN

2022

Full Stack Web Developer. Henry Bootcamp. 800 horas de cursado teórico-práctico.

2015

Tercer Semestre de Tecnología en Logística. Corporación Universitaria Minuto de Dios.

2012

Técnico en Mantenimiento de Equipos de Cómputo. Servicio Nacional de Aprendizaje SENA.

HABILIDADES

Servicio al cliente Adaptabilidad Creatividad
Trabajo en equipo Resolución de problemas Empatía

IDIOMAS

Español - Nativo Inglés – Proficient C2